臺灣高等法院刑事判決
110年度上易字第1121號
上  訴  人  
即  被  告  徐國峯



上列上訴人因詐欺案件，不服臺灣桃園地方法院109年度易字第1
083號，中華民國110年3月31日第一審判決（起訴案號：臺灣桃
園地方檢察署109年度偵字第15786號、第15787號），提起上訴
，本院判決如下：
    主  文
上訴駁回。
    事  實
一、徐國峯前任職於維欣國際有限公司（下稱維欣公司），負責
    開發業務、收受貨款等工作，而於民國107 年9 月7 日離職
    後，由楊鈞皓接手其工作，迄至107 年9 月24日，楊鈞皓自
    維欣公司負責人張穆聖處收受新臺幣（下同）22,500元，張
    穆聖並請楊鈞皓轉交予「打鹿岸餐廳」及「看機機複合式餐
    廳」之廚師，惟楊鈞皓因初任職不知應交付予上開餐廳廚師
    之對象及金額各為何，遂於107 年9 月25日、26日間某時許
    ，與徐國峯相約在桃園市桃園區「打鹿岸餐廳」見面，由楊
    鈞皓交付上開22,500元予徐國峯，並委由徐國峯代為轉交予
    上開二間餐廳之廚師，詎徐國峯於收受上開22,500元後，取
    出其中之5,000 元交付予楊鈞皓請其交予「打鹿岸餐廳」之
    廚師陳荐宸後，竟意圖為自己不法之所有，基於侵占之犯意
    ，未依約將其餘之17,500 元全數轉交予上開餐廳之廚師，
    而將其餘之17,500 元侵占入己。嗣因張穆聖事後詢問陳荐
    宸及「看機機複合式餐廳」之廚師傅仁緯後，始悉上情。
二、案經維欣公司訴由臺灣新北地方檢察署檢察官呈請臺灣高等
    檢察署檢察長令轉臺灣桃園地方檢察署檢察官偵查起訴。 
    理  由
壹、證據能力之認定部分：　　
　　按刑事訴訟法第159 條之5 立法意旨，在於確認當事人對於
    傳聞證據有處分權，得放棄反對詰問權，同意或擬制同意傳
    聞證據可作為證據，屬於證據傳聞性之解除行為，如法院認
    為適當，不論該傳聞證據是否具備刑事訴訟法第159 條之1
    至第159 條之4 所定情形，均容許作為證據，不以未具備刑
    事訴訟法第159 條之1 至第159 條之4 所定情形為前提。此
    揆諸「若當事人於審判程序表明同意該等傳聞證據可作為證
    據，基於證據資料愈豐富，愈有助於真實發見之理念，此時
    ，法院自可承認該傳聞證據之證據能力」立法意旨，係採擴
    大適用之立場。蓋不論是否第159 條之1 至第159 條之4 所
    定情形，抑當事人之同意，均係傳聞之例外，俱得為證據，
    僅因我國尚非採澈底之當事人進行主義，故而附加「適當性
    」之限制而已，可知其適用並不以「不符前四條之規定」為
    要件（最高法院104 年度第3 次刑事庭會議決議參照）。經
    查，本件以下所引用之供述或非供述證據，因檢察官及被告
    徐國峯對各該證據方法之證據能力，迄至言詞辯論終結前均
    未聲明異議（見本院卷第51至58頁），而本院審酌上開供述
    或非供述等證據資料製作時之情況，無不當取供及證明力明
    顯過低之瑕疵，認以之作為證據應屬適當，揆諸前開規定，
    本院認前揭證據資料有證據能力，合先說明。
貳、認定被告犯罪事實所憑之證據及理由：　　
一、訊據被告固坦認伊前任職於告訴人維欣公司，負責開發業務
    、收受貨款等工作，而於107 年9 月7 日離職後，由楊鈞皓
    接手伊工作，嗣因楊鈞皓自維欣公司負責人張穆聖處收受22
    ,500元，張穆聖並請楊鈞皓轉交予「打鹿岸餐廳」及「看機
    機複合式餐廳」之廚師，惟楊鈞皓不知應交付予上開餐廳廚
    師之對象及金額各為何，遂於107 年9 月25日、26日間某時
    許，與伊相約在上開「打鹿岸餐廳」見面，而由楊鈞皓交付
    上開22,500元予伊，請伊轉交予上開二間餐廳之廚師等情，
    惟矢口否認有何侵占犯行，而以下列情詞置辯：
（一）伊沒有拿上開22,500元其中的錢給楊鈞皓，而是拿自己的
      3,000元給楊鈞皓，因為他與伊見面前有跟伊說他車禍沒
      有錢賠償，所以伊拿錢給楊鈞皓當作慰問金。
（二）又伊任職於維欣公司時，維欣公司每月月底皆會指派伊將
      回扣金交予合作餐廳中具有採購權之廚師，而證人陳荐宸
      時常需款孔急，等不及月底收受回扣金，常於月初或月中
      即向伊調錢，伊則先以自己之金錢借給證人陳荐宸，於月
      底時再從本應給付證人陳荐宸之回扣金中結算，伊雖於10
      7年9月7日離職，但與證人陳荐宸間之金錢往來關係尚未
      結算完畢，且伊方於107年9月18日，以匯款方式借予證人
      陳荐宸15,000元，斯時，證人陳荐宸總計積欠伊15,000元
      至2萬元，而為取回借款，伊乃將上開證人楊鈞皓本應交
      付證人陳荐宸之回扣金22,500元，扣除17,500元以清償伊
      對於證人陳荐宸之債權，是伊並無不法所有之意圖及侵占
      之故意。
（三）再者，伊與證人陳荐宸間之金錢往來關係長達近2年，尤
      其每月回扣金之數額並不一定，證人陳荐宸每月所借之款
      項亦不相同，加以當時有10幾間廚師在收回扣，距離本案
      程序又相隔1年以上，伊有記憶模糊或陳述不清之情，實
      屬難免，至於證人陳荐宸之證詞，因廚師收回扣金乃行業
      中之大忌，另一方面亦可抵賴債務，其本質上即存在虛偽
      證述之高度風險，其證述之證明力顯有疑義。
二、然查：
（一）被告前任職於維欣公司，負責開發業務、收受貨款等工作
      ，而於107 年9 月7 日離職後，由楊鈞皓接手其工作，迄
      至107 年9 月24日，楊鈞皓自維欣公司負責人張穆聖處收
      受22,500元，張穆聖並請楊鈞皓轉交予「打鹿岸餐廳」及
      「看機機複合式餐廳」之廚師，惟楊鈞皓因初任職不知應
      交付予上開餐廳廚師之對象及金額各為何，遂於107 年9 
      月25日、26日間某時許，與被告相約在上開「打鹿岸餐廳
      」見面，由楊鈞皓交付上開22,500元予被告，並委由被告
      代為轉交予上開二間餐廳之廚師，且被告於收受上開22,5
      00元後，則取出其中之5,000 元交付予楊鈞皓請其交予「
      打鹿岸餐廳」之廚師陳荐宸等情，業據被告於原審、本院
      審理時供承在卷（見原審法院109年度易字第1083號卷【
      下稱原審卷】第86至92頁；本院卷第55至57頁），並核與
      證人即告訴人公司之負責人張穆聖於偵查、原審審理時所
      證述之情節一致（見108年度偵字第35727號卷【下稱偵35
      727卷】第16頁反面；原審卷第67至76頁），且經證人楊
      鈞皓、陳荐宸於偵查、原審審理時證述在卷（見偵35727
      卷第17頁、第32頁；原審卷第58至67頁、第76至85頁），
      是此部分事實，堪以認定。
（二）又證人楊鈞皓於偵查、原審審理時證稱：伊收到了張穆聖
      交付的22,500 元，分成2 袋裝，要伊交給「打鹿岸餐廳
      」及「看機機複合式餐廳」的廚師，但伊剛到職、不知要
      給誰，所以問伊的前手也就是被告是要給哪一個廚師，被
      告就接手22,500 元，取出其中5,000 元要伊交給陳荐宸
      ，伊就轉交給陳荐宸，之後伊又問被告那剩下的要給誰，
      被告就拿3,000 元或5,000 元說是要給伊的慰問金，但伊
      不記得被告是不是從那2 袋中取出慰問金給伊，伊有問被
      告說剩下的要給「看機機餐廳」嗎，被告說對、他會幫忙
      處理，所以後續伊就請被告處理，傅仁緯是有問伊錢怎麼
      還沒來，伊有問被告，被告說他會再處理等語甚詳（見偵
      35727卷第17頁；原審卷第76至85頁），而證人陳荐宸亦
      於偵查、原審審理時證稱：伊原在「打鹿岸餐廳」擔任主
      廚，被告是負責送海產到餐廳的業務，被告之前會給伊業
      務獎金，也就是佣金，大約給了1 、2 年，大約在107 年
      9 月起，由楊鈞皓接手被告的工作，但伊跟被告或楊鈞皓
      沒有任何債務關係，也沒有向他們借貸，更沒有積欠被告
      金錢，在107 年9 月被告也沒有告知因為伊欠他錢所以要
      從佣金裡扣除的這件事，伊記得當月應該要給伊1 萬7,00
      0 多元，但伊只拿到5,000 元，會知道當月有1 萬7,000 
      多元是維欣公司負責人事後跟伊說的，伊事後有問楊鈞皓
      這中間的落差金額，但楊鈞皓說他也不知道等語（見偵35
      727卷第32至33頁；原審卷第58至67頁），且證人傅仁緯
      於偵訊時就於107 年9 月間並未收受被告或楊鈞皓交付的
      1 萬元一節具結證述明確（見偵35727卷第27頁），觀諸
      證人楊鈞皓、陳荐宸、傅仁緯前揭證述情節，互核已無未
      合，復佐以證人楊鈞皓、陳荐宸、傅仁緯均業經具結擔保
      其等證詞之真實性，衡情其等尚無甘冒擔負偽證罪責之風
      險，而故意設詞誣陷被告之由，況被告於本院審理時供承
      伊於上開時、地，自證人楊鈞皓處取得上開22,500元後，
      即自行抵扣證人陳荐宸預支之回扣金，且伊係事後補給證
      人傅仁緯等節在卷（見本院卷第56頁），益徵證人楊鈞皓
      、陳荐宸、傅仁緯上開證述符實可採。而被告於受證人楊
      鈞皓之委託代為處理上開22,500 元時，自已知悉應將該
      款項全數轉交予「打鹿岸餐廳」、「看機機複合式餐廳」
      之廚師，即證人陳荐宸、傅仁緯，然其竟未為之，僅交付
      其中5,000 元由證人楊鈞皓轉交予證人陳荐宸，自行扣留
      其餘之17,500 元，是被告主觀上具有為自己不法所有之
      意圖，並就其持有上開其餘之17,500 元易持有為所有之
      意思，而有侵占之犯意等情，亦堪認定。
（三）被告雖執憑前揭情詞置辯，然以：　　　
（１）被告所辯情節，核與上開各項事證有間，已難遽採。況被
      告先於109年1月16日偵訊時供稱：楊鈞皓交予伊的22,500
       元，其中屬於陳荐宸的有17,500 元，伊有請楊鈞皓交給
      陳荐宸5,000 元，因為陳荐宸欠伊7,500元，所以伊扣下
      來，並且把5,000 元給楊鈞皓當作慰問金，伊留下2,500 
      元，但楊鈞皓不知伊是從這22,500 元中取出當他的慰問
      金，剩下的1 萬元伊已經給「看機機餐廳」的廚師等語（
      見偵35727卷第17頁），而於原審109 年10月21日準備程
      序時改稱：楊鈞皓交付的22,500 元是要給陳荐宸，但之
      前陳荐宸跟伊借8 、9 萬元，當時還欠伊15,000 元，所
      以伊扣下來等語，惟經法官詢以為何陳荐宸僅積欠15,000
      元竟扣下17,500 元時，則供稱：伊沒有精算，15,000 元
      僅是差不多的數字，伊給楊鈞皓3,000 元慰問金，不是5,
      000 元，也不是從這22,500 元中取出，是伊自己之前給
      楊鈞皓的，與這22,500 元無關等語（見原審法院109年度
      審易字第1634號卷第45至47頁），嗣於原審110 年1 月11
      日準備程序時另辯以：這22,500 元都是要給陳荐宸的，
      因為陳荐宸當時還欠伊大概10萬元，所以伊只有交給楊鈞
      皓5,000元，請他轉交給陳荐宸，剩下的17,500 元是扣除
      陳荐宸欠伊的錢等語，惟旋又辯稱：伊請楊鈞皓轉交5,00
      0 元時，陳荐宸只欠伊17,500 元等語，然隨即改稱：伊
      是以借貸的名義給陳荐宸佣金，實際上是給陳荐宸佣金，
      但之前除了給陳荐宸佣金外，還有另外再借陳荐宸錢，金
      額大約是2 萬元，所以伊才會扣下17,500 元，伊之前在
      偵查中說其中1 萬元有給「看機機餐廳」的傅仁緯，是伊
      弄錯了等語（見原審卷第28至30頁），後於原審審理時再
      改稱：當時是伊跟楊鈞皓說伊可以轉交，所以楊鈞皓請伊
      幫忙轉交，伊有先拿5,000 元請楊鈞皓交給陳荐宸，之後
      再給楊鈞皓3,000 元慰問金，不是5,000 元，但這慰問金
      是伊自己的錢，不是從22,500 元中取出，因為之前陳荐
      宸有多拿佣金，差不多是2,000 元，伊有跟陳荐宸講好，
      所以在107 年9 月18日匯15,000 元佣金給陳荐宸，而本
      案伊一開始只拿現金2,000 元或3,000 元給傅仁緯，另外
      有給傅仁緯8,000 元，但這8,000 元與本案22,500 元無
      關，這8,000 元不是本案的款項等語，而於同日原審審理
      時旋又改稱：本案的22,500 元中，伊給傅仁緯11,000 元
      ，伊是先匯款2,000 元給傅仁緯，後來傅仁緯向伊催佣金
      ，伊又給他現金8,000元，是在匯款15,000 元給陳荐宸的
      前一天給他的，所以本案總共給傅仁緯1 萬元等語（見原
      審卷第88至92頁），嗣於本院審理時則供述上開情節，是
      見被告前後所辯，其中就被告自楊鈞皓處收受上開22,500
       元究係欲交付予何人、除陳荐宸外是否尚包含傅仁緯、
      究竟有無全數轉交、實際上有無交付予傅仁緯、若有，金
      額為何、陳荐宸積欠之金額究竟為何、其交予楊鈞皓之慰
      問金金額為何、是否自本案22,500元中取出等與本案待證
      事實有重大關係之事項，顯有歧異、矛盾之處，亦有一再
      更改其說詞而反覆不一之情，則被告上開所為之供述，是
      否與事實相符，已屬可疑，自難逕採。
（２）復觀諸被告於原審審理時所辯情節，可知被告受楊鈞皓委
      託代為交付佣金，而收取22,500 元後，除一開始透過楊
      鈞皓交付5,000 元予陳荐宸，事後扣除陳荐宸積欠的2,00
      0 元，又匯款15,000 元予陳荐宸，另先行交付2,000 元
      佣金予傅仁緯，後又交付本案佣金8,000 元予傅仁緯，合
      計被告總共因本案交付3 萬元佣金予陳荐宸及傅仁緯（即
      5,000 元＋15,000 元＋2,000 元＋8,000 元＝3 萬元），而
      據前述，被告既僅一時受託，代維欣公司或楊鈞皓轉交上
      開22,500 元之佣金，而未約定有任何報酬，衡情當無可
      能自行交付超過22,500 元金額之佣金予陳荐宸及傅仁緯
      。況依證人張穆聖於偵查中所證其係於107 年9月24日交
      付22,500 元予楊鈞皓一節，是證人楊鈞皓應係於此日之
      後方始委託被告代為轉交，從而，被告上開所辯其於107
      年9 月17日及18日即已分交付該22,500 元中之8,000元及
      15,000 元予傅仁緯及張荐宸云云，核非有憑可採。
（３）再者，證人楊鈞皓於偵查、原審審理時就其收到張穆聖交
      付的22,500 元，分成2 袋裝，要其交給「打鹿岸餐廳」
      及「看機機複合式餐廳」的廚師等節證述明確，況倘上開
      22,500 元係楊鈞皓全數委託被告交予陳荐宸，實無分成2
       袋包裝之需要，且被告於本院審理時亦供稱：楊鈞皓交
      付上開22,500元予伊，係請伊轉交予上開二間餐廳之廚師
      等語在卷（見本院卷第56頁），堪認被告上開所供楊鈞皓
      交付之22,500 元均係要交付予陳荐宸、陳荐宸積欠其債
      務故其自其中扣除云云，應與事實有間。
（４）至證人楊鈞皓雖於原審審理時證稱傅仁緯事後說有收到佣
      金一節（見原審卷第80頁），然核與證人傅仁緯上開於偵
      訊時之證述不合，已難遽採，況證人楊鈞皓所證述證人傅
      仁緯事後收到之佣金是否即為上開22,500 元中之一部分
      ，無從確認，且據前述，被告所辯其於107 年9 月17日前
      已自本案之22,500 元中取出1 萬元佣金交付予證人傅仁
      緯，亦非可取，是尚無足徒憑證人楊鈞皓此部分證述，即
      逕為被告有利之認定。
（５）被告雖辯稱：伊於107年9月18日，以匯款方式借予證人陳
      荐宸15,000元，為取回借款，伊將上開回扣金扣除17,500
      元以清償伊對於證人陳荐宸之債權，並無不法所有之意圖
      及侵占之故意云云，並提出被告與證人陳荐宸間之108年
      （即2019年）6月30日（上訴理由狀誤植為107年，見本院
      卷第29頁）、107年9月18日LINE對話紀錄及被告之帳戶交
      易明細等件為佐（見原審卷第43頁、第47頁、第53頁）。
      然證人陳荐宸於原審審理時具結證稱：被告交付佣金給伊
      的方式有匯款、當面交付，被告匯款紀錄的帳號就是被告
      用來匯佣金給伊的，伊沒有跟被告借過錢，於107年（應
      係108年）6月間，伊要向被告借錢的對話，是伊跟被告開
      玩笑，因為那時候伊也是在做生意，被告在外面跑業務生
      意也是不好，被告常來找伊等語明確（見原審卷第62頁、
      第63頁、第66頁、第67頁），佐以被告於原審審理時亦供
      稱：(你剛剛說你講的陳荐宸跟你借貸實際上是你給他佣
      金，所以你之前所說的陳荐宸跟你借錢，都是以借錢為名
      義，但實際上是給佣金的意思，是否如此？)是；（所以
      陳荐宸並不是跟你借錢，只是以借錢為名義，但實際上是
      給佣金？）以本案來講實際上是給佣金，但是他另外後續
      有再跟我借錢是事實；（後續是指本案以後？）對，本案
      以後等語甚詳（見原審卷第88頁），而被告所提出被告與
      證人陳荐宸間顯示「小峯你方便嗎！最近生意量不好，可
      能會虧一些，想說跟你調看看。可以嗎！」等語之LINE對
      話紀錄（見原審卷第53頁），係被告與證人陳荐宸間於10
      8年6月30日即本案後之對話，核與本案無關，被告就證人
      陳荐宸此則訊息內容，亦未明確回應，堪認證人陳荐宸上
      開所證應屬非虛。至被告所提出之被告與證人陳荐宸間10
      7年9月18日LINE對話紀錄、被告之帳戶交易明細（見原審
      卷第43頁、第47頁），其中107年9月18日LINE對話紀錄未
      見有證人陳荐宸向被告表示借款之訊息內容，而被告之帳
      戶交易明細僅得以證明被告於107年9月18日21時49分許，
      自其帳戶跨行轉出15,000元，自不足執以認定被告於107
      年9月18日，以匯款方式借予證人陳荐宸15,000元一情。
      況據前述，被告代為處理上開22,500 元，明知應將該款
      項全數轉交予證人陳荐宸、傅仁緯，被告竟自行將其中17
      ,500元抵扣其所辯對證人陳荐宸之個人債權，而未交付證
      人陳荐宸、傅仁緯，亦難認其主觀上無不法所有之意圖及
      侵占之故意。職是，被告此部分所辯情節，尚無從採取。
（６）被告復辯以：證人陳荐宸之證詞，因廚師收回扣金乃行業
      中之大忌，另一方面亦可抵賴債務，其本質上即存在虛偽
      證述之高度風險，其證述之證明力顯有疑義等語，然觀諸
      證人陳荐宸上開證述，可知證人陳荐宸於偵查及原審審理
      時均就被告之前會其給佣金，大約給了1 、2 年等節證述
      在卷，並無迴避或否認之情事，且證人陳荐宸之證詞可以
      採信，復有被告之供述等相關事證足資補強證明證人陳荐
      宸證詞之憑信性，亦由本院依據卷內事證說明詳如前述。
（７）據此，被告上開所辯各節，均非可採，亦無足資為有利被
      告認定之憑佐。
三、綜上所述，本件事證明確，被告上揭犯行堪以認定，應依法
    論科。
參、論罪部分：
一、按刑法第2條第1項規定，乃係規範行為後「法律變更」所生
    新舊法比較適用之準據法，故如新舊法處罰之輕重相同，即
    無比較適用之問題，非此條所指之法律有變更，即無本條之
    適用，應依一般法律適用原則，適用裁判時法，其為純文字
    修正者，更應同此（最高法院95年度第21次刑事庭會議決議
    意旨參照）。查被告行為後，刑法第335 條第1項規定業經
    總統於108年12月25日修正公布，並於同年月27日生效施行
    ，關於刑法第335 條第1項之法定罰金刑部分，依本次修正
    前規定為1千元以下罰金，並依刑法施行法第1條之1第1項規
    定：「中華民國94年1月7日刑法修正施行後，刑法分則編所
    定罰金之貨幣單位為新臺幣」，第2項明定：「94年1月7日
    刑法修正時，刑法分則編未修正之條文定有罰金者，自94年
    1月7日刑法修正施行後，就其所定數額提高為30倍。但72年
    6月26日至94年1月7日新增或修正之條文，就其所定數額提
    高為3倍」，提高至3萬元以下罰金，而本次修正後刑法第33
    5 條第1項之法定罰金刑部分，為3萬元以下罰金，依上開刑
    法施行法規定則無庸再為提高，是此部分罰金最高數額之修
    正，修正前、後之法律規定，並無不同，對被告而言尚無有
    利或不利之情形，揆諸前揭說明，自不生新舊法比較之問題
    ，應依一般法律適用原則，適用裁判時法律。
二、核被告所為，係犯刑法第335 條第1 項之侵占罪。
三、公訴意旨固認被告所為，係犯刑法第339條第1項之詐欺取財
    罪嫌，惟查：
（一）按刑事訴訟法第300條所謂變更起訴法條，係指在不擴張
      及減縮單一法益及同一被害客體之原訴之原則下，法院得
      就有罪判決，於不妨害基本社會事實之範圍內，得自由認
      定事實，變更檢察官所引應適用之法條而言。例如竊盜、
      侵占、詐欺取財三罪，其基本社會事實同為意圖為自己或
      第三人不法之所有，以和平手段取得他人之財物，侵害他
      人之財產法益。因之，檢察官如係以上述三種罪名中之任
      一罪名起訴，法院依其調查證據審理結果，就被告侵害單
      一法益之同一被害客體（即事實同一) ，如認被告犯罪手
      段有異於起訴書所認定者（例如起訴書認定被告係施用詐
      術取得系爭財物，法院認定係以竊取方法而取得系爭財物
      ) ，即得變更起訴法條之罪名為其餘兩罪中之另一罪名（
      最高法院81年度台非字第423 號、88年度台非字第350 號
      判決意旨參照）。
（二）被告否認其有詐欺之犯行，且據前述，證人楊鈞皓於交付
      上開22,500元予被告收受並委由被告代為處理後，被告即
      取得對於該22,500 元之實力支配而持有該現金，嗣被告
      意圖為自己不法之所有，將其中17,500 元現金據為己有
      ，尚屬合法持有後易為所有之侵占行為，應成立侵占罪，
      而本案雖因證人楊鈞皓不知如何處理其自維欣公司負責人
      張穆聖處收受之22,500元而詢問被告，被告並表示可代為
      處理，然參以被告一開始即取出其中之5,000 元，由楊鈞
      皓交付予陳荐宸，衡情倘被告有詐欺之意，當可告知楊鈞
      皓全數由其處理而無再取出其中之5,000 元交予楊鈞皓之
      由，稽此，被告是否於告知楊鈞皓可代為處理上開款項之
      際，主觀上即具有詐欺取財之犯意，要屬有疑，復查無證
      據足認被告自始即有詐欺楊鈞皓之意，依罪疑唯利被告之
      原則，尚難遽認被告有詐欺取財犯行，檢察官認被告所為
      係涉犯刑法第339條第1項之詐欺取財罪嫌，容有未合，惟
      起訴書所載之犯罪事實，與本院所認定之事實，兩者之基
      本社會事實同一，且原審、本院已告知相關罪名（見原審
      卷第92頁；本院卷第51頁），無礙被告防禦權行使及法律
      適用，爰依法變更起訴法條。
肆、沒收部分：
　　本件被告因遂行上揭事實欄所示侵占犯行，而易持有為所有
    意思之款項，即17,500元，其性質屬於被告之犯罪所得，雖
    未扣案，然如宣告沒收或追徵，亦無過苛調節條款之情形，
    應依刑法第38條之1 第1 項前段、第3 項規定宣告沒收，於
    全部或一部不能沒收或不宜執行沒收時，追徵其價額。
伍、駁回上訴之理由：
一、原審經詳細調查及審理後，基於以上相同之認定，引用刑法
　　第335 條第1 項、第41條第1 項前段、第38條之1 第1 項、
    第3 項，刑法施行法第1 條之1 第1 項等規定為依據，並審
    酌被告受託代為交付上開現金，竟無故侵占其中之17,500 
    元而且據為己有，侵害告訴人之財產權，所為實屬不該，應
    予非難，復考量被告犯後未能坦承犯行，且迄今未能與告訴
    人達成和解亦未賠償告訴人損失等犯後態度，兼衡被告犯罪
    之動機、目的、手段、其過往之素行等一切情狀，量處有期
    徒刑2月，並諭知如易科罰金，以1 千元折算1 日。另就沒
    收部分說明：被告所侵占之17,500 元，核屬其本案犯罪所
    得，並未扣案，且被告亦未返還或賠償告訴人，爰依刑法第
    38條之1 第1 項前段及第3 項之規定，宣告沒收，並於全部
    或一部不能沒收或不宜執行沒收時，追徵其價額。經核原審
    上開認事用法，均無違誤，量刑亦稱允恰。
二、被告固執前詞提起上訴，否認犯罪，指摘原審判決不當，惟
    按證據之取捨及證據證明力如何，均屬事實審法院得自由裁
    量、判斷之職權，苟其此項裁量、判斷，並不悖乎通常一般
    之人日常生活經驗之定則或論理法則，且於判決內論敘其何
    以作此判斷之心證理由者，即不得任意指摘其為違法（最高
    法院91年度台上字第2395號判決意旨參照）。原審參酌卷內
    各項供述、非供述證據相互勾稽，而為綜合判斷、取捨，據
    此認定本案犯罪事實，並於理由欄內詳為說明判斷依據與心
    證，且經本院就被告辯解無法採信之理由論述如前，被告上
    訴意旨猶憑前詞否認犯罪，要係對原判決已說明事項及屬原
    審採證認事職權之適法行使，持憑己見而為不同之評價，任
    意指摘原判決不當，尚非可採，其上訴並無理由，應予駁回
    。
據上論斷，應依刑事訴訟法第368 條，判決如主文。
本案經檢察官周欣蓓提起公訴，檢察官侯千姬到庭執行職務。
中　　華　　民　　國　　110 　年　　7 　　月　　27　　日
                  刑事第十九庭審判長法  官  曾淑華
                                    法  官  陳文貴
                                    法  官  王美玲
以上正本證明與原本無異。
不得上訴。
                                    書記官  李逸翔
中　　華　　民　　國　　110 　年　　7 　　月　　27　　日
附錄：本案論罪科刑法條全文
刑法第335條
意圖為自己或第三人不法之所有，而侵占自己持有他人之物者，
處5年以下有期徒刑、拘役或科或併科3萬元以下罰金。
前項之未遂犯罰之。